# 请教陈版主,关于处置长期股权投资所产生的投资收益的确认问题

提问人：yu1234 时间：2015-04-08 22:45:43
我们目前也是倾向于按 2013 年 8 月 31 日作为股权投资的处置时点，因为《股权转让协议》是在 2014 年 6 月份才签订的，并且在 2013年底的时候所有的股权转让结论及结果也没有定下来，所以客户在 2013 年 12 月 31 日还是以该联营公司 2013 年度全年的净利润数做权益法的，那在 2014 年《股权转让协议》签订后，是不是应该重新做一笔分录，将长期股权投资的账面价值还原成 2013 年 8 月 31 日的数额啊

回答人：chenyiwei
这样做法不恰当。应对被投资企业持续以权益法核算到股权转让协议签订日。协议签订后转为持有待售非流动资产后，方可终止使用权益法。处置损益是处置价款与权益法核算到协议签订日的账面价值之间的差额。

提问人：yu1234 时间：2015-04-08 23:31:00
谢谢版主，还想问一下，这样做的话就不需要考虑《股权转让协议》中关于期间损益的约定了对吧

回答人：chenyiwei
无须特别考虑期间损益的归属问题，可以将其理解为协议约定的定价方法的一部分。